臺灣臺北地方法院民事判決　九十年重訴字第一四六八號
　　原　　　告
　　即反訴被告　華孚科技股份有限公司
　　法定代理人　甲○○
　　訴訟代理人　王嘉寧律師
　　　　　　　　王盈智律師
　　被　　　告
　　即反訴原告　和宇寬頻網路股份有限公司
　　法定代理人　乙○○
　　訴訟代理人　林攸彥律師
　　複　代理人　張仁龍律師
　　　　　　　　姜鈺君律師
當事人間請求給付買賣價金事件，本院於中華民國九十三年六月八日言詞辯論終結，
判決如下：
    主      文
被告應給付原告新臺幣壹仟萬元，並自民國九十年六月二十二日起至清償日止，按年
利率百分之五計算之利息。
原告其餘之訴駁回。
訴訟費用由被告負擔十三分之十，其餘由原告負擔。
本判決第一項於原告以新臺幣佰拾肆萬或同面額之華南商業銀行股份有限公司桃
園分公司可轉讓定存單為被告供擔保後，得假執行。但被告以新臺幣壹仟萬元或同面
額之中國信託商業銀行可轉讓定期存單為擔保後，得免為假執行。
原告其餘假執行之聲請駁回。
反訴原告之訴及其假執行之聲請均駁回。
反訴訴訟費用由反訴原告負擔。
    事實及理由
甲、本訴部分：
壹、原告主張：
一、被告民國（下同）八十九年十一月三十日向原告買受坐落臺北縣五股鄉○○段五
    六０之五地號，面積五０００．０一平方公尺之土地及其上建號為臺北縣五股鄉
    ○○段五三二建號、面積七、四八九．九七平方公尺之建物及地面其他地上物（
    即當時原告自用之地下一樓、地上三樓廠房）所有權全部（下稱系爭土地及廠房
    ），總買賣價金新臺幣（下同）三億三千六百萬元，兩造簽有「不動產買賣契約
    書」（下稱系爭買賣契約）。依系爭買賣契約第二條第１至６款之約定，被告應
    在各階段分次給付買賣價金，前揭第６款約定，被告應於原告全部點交買賣標的
    物之同時給付尾款。嗣雙方各自履行合約至完成過戶登記及點交廠房二、三樓階
    段均無爭議，迄至原告於九十年三月二十三日將全部買賣標的物點交予被告，被
    告依前述契約約定本應同時給付系爭買賣價金之尾款五千萬元時，被告竟藉詞系
    爭建物有瑕疵等不實事由，僅給付上開尾款中之四千萬元（加稅後為四千三百六
    十七萬六千七百一十三元），迄今尚欠尾款一千萬元（加稅後為一千二百八十五
    萬七千一百四十三元）未給付原告，經原告催繳均未依約給付，原告不得已始提
    起本訴，並聲明：(1)被告應給付原告一千二百八十五萬七千一百四十三元及自九
    十年六月二十二日起至清償日止，按年利率百分之五計算之利息；(2)願以現金或
    等值之華南商業銀行股份有限公司桃園分公司可轉讓定存單供擔保請准宣告假執
    行等語。
二、對被告抗辯之陳述：
（一）關於瑕疵擔保責任部分：
　１、原告於八十九年六月間兩造簽約前，即委託不動產鑑定公司就系爭廠房現況為
      鑑定，經其鑑定系爭不動產價值三億八千多萬，但雙方最後合意以三億三千多
      萬元之折扣成交，原告並要求在合約上註明以現況交屋，以免除日後之紛爭，
      衡諸當時市價與最後成交價之差鉅，足證此項減價之合意係雙方就買賣標的物
      之品質所為合意，即雙方合意買賣標的物之品質降低至以廠方現況為約定品質
      ，又被告訴訟代理人於九十年八月二十一日庭訊時亦自承「．．．因原告已提
      出設計圖說、且．．．故沒有在契約中明定混凝土強度之品質．．．」，準此
      ，系爭廠房混凝土強度制縱使未達設計圖說所示，亦等同於系爭廠房有減少或
      故本件並無違反約定品質之瑕疵。
　２、兩造於締約前，被告即曾於八十九年十一月十四日、八十九年十一月二十四日
      派遣專業公司至系爭標的物進行勘測，並進行多項檢驗，並在締約前已索取原
      告圖紙進行核算，被告對於該建物應有清楚之認識，且被告於談判買賣條件過
      程中，即曾多次以「建物結構有瑕疵、混凝土抗壓強度不足、載重不足」等事
      由，作為壓低售價之手段，且談判過程中，原告均任由被告人員進出檢測，並
      表明原告僅同意現況交屋，此有不動產買賣契約書第九條約款可稽，足證兩造
      對系爭建標物合意僅以現況點交，原告自不應負擔瑕疵擔保之責。
　３、又依證人葉丕楚於九十年十月三日之庭訊所言，被告於簽約前已明知買賣標的
      物有其所稱之瑕疵，並以該瑕疵為殺價之事由，經原告同意減價近五千萬，是
      故不論依民法第三百五十五條第一項、第二項或依誠信法則，出賣人均不應就
      同一事由負兩次擔保之責。
（二）尾款一千萬元暨加計營業稅二百八十五萬七千一百四十三元部分：
　１、兩造於買賣契約第十條中就費用之分攤部分，僅就增值稅、印花稅、登記規費
      、契稅及代書費為約定，對上述以外之稅費並無約定，亦無任補充條款可資判
      斷，是關於此項房營業稅之支出，應依交易慣例及契約全文探究之，而按一般
      公司房屋買賣時之房屋營業稅為加值型營業稅之稅種，企業於買受或新建房屋
      時可自出賣人或供應商處取得購貨發票，以供日後銷售該房屋時扣抵之用，屬
      於可轉嫁稅，出賣人就可轉嫁稅得報價方式有二大類即營業稅內函於報價中及
      營業稅外加於貨物報價，而一般在高價貨物買賣時通常採用外加於貨物報價之
      方式。
　２、本件系爭標的物買賣之金額龐大，原告依報價慣例報價中並未含稅，而原告所
      開立之發票可作為被告進項抵稅之用，並非多餘支出，且依兩造合約第十條之
      文意顯示，所有的稅費均屬外加，並非含於銷售金額中，是被告應負擔本件之
      房屋營業稅。
貳、被告則以：
一、系爭建築物有混凝土強度不足及樓地板設計活載重不足之瑕疵：
    依原告交付之系爭建築物設計圖說所示，系爭建築物之混凝土在二十八天時之抗
    壓強度至少為210kgf/c㎡ (3000PS1)，及其混凝土設計強度為fc`=210kgf/c㎡，
    以及其一、二樓樓地板設計活載重為2t/㎡，及地下室、三樓之樓地板設計活載
    重為1t/㎡。詎兩造簽訂系爭不動產買賣契約後，被告經原告同意進入系爭建築
    物拆除隔間時，竟發現系爭建築物之樑柱混凝土骨材析離，且各樓層頂版經以鐵
    片括除表面，竟發現鋼筋保護層不足，並顯經塗刷掩飾，經委由專業鑑定機構進
    行混凝土鑽心試體抗壓測試，鑑定結果竟發現系爭建築物之混凝土強度未達上開
    測試報告及台灣水泥公司研究室混凝土鑽心試體抗壓試驗報告可稽，且經鈞院囑
    託臺灣省土木技師公會為鑑定，依卷附臺灣省土木技師公會 (92)省土技字第四
    ０三０號鑑定報告書所載，系爭建築物之混凝土強度鑽心取樣試驗結果為B1F(21
    0Kgf/c㎡)、1F(182Kgf/c㎡)、2F(164Kgf/c㎡)、3F(187Kgf/c㎡)。易言之，除
    地下一樓層外，其餘一、二、三樓層之混凝土強度均不足設計圖說所示之210Kgf
    /c㎡，以及系爭建築物實際之樓地板設計活載重僅為3F(0.8T/㎡)、2-B1F(0.6T/
    ㎡)，亦不足設計圖說上所載明之樓地板設計活載重B1F、3F為（1T/㎡）及1-2F
    為（2T/㎡）。均足以證明系爭建築物確有混凝土強度不足及樓地板設計活載重
    不足之瑕疵，系爭建築物混凝土強度不足，將會影響鋼筋混凝土之強度及韌性，
    而影響其結構安全及使用年限，減少其價值及效用，以及其際之樓地板設計活載
    重較設計圖說上載明為小，若加載至設計圖說上之活載重，將會影響其結構安全
    及使用年限，而減少其價值及效用。
二、原告應就系爭建築物混凝土強度不足之瑕疵負瑕疵擔保責任：
（一）系爭建築物經鑑定結果，發現混凝土強度未達上開設計圖說所示210kgf/c㎡後
      ，被告即立即通知原告，要求處理，並於九十年二月二十八日與原告協商未獲
      結論後，復於九十年三月十三日以台北雙連十七郵局第三五六號存證信函，再
      次請求原告補強系爭建築物之混凝土強度，以符合上開設計圖說所示之混凝土
      強度，或依民法第三百五十九條之規定，按補強系爭建築物混凝土強度所需之
      工程費用金額，減少系爭不動產之買賣價金，逕由被告應支付予原告之買賣價
      金尾款中扣抵。嗣於九十年三月二十三日，兩造達成協議，原告同意被告保留
      買賣價金尾款中之一千萬元，以解決系爭建築物混凝土強度不足問題，俟確定
      補強系爭建築物混凝土強度所需工程費用後，再逕由保留之一千萬元尾款中扣
      抵；又系爭建築物既有混凝土強度不足及樓地板設計活載重不足，影響建築物
      結構安全及使用年限，減少建築物價值及效用之瑕疵，依民法第三百五十九條
      前段規定，被告請求按補強系爭建築物混凝土強度所需工程費用金額，減少系
      爭不動產之買賣價金，核屬於法有據，以及依民法第二百二十七條之規定，原
      告亦應負不完全給付之損害賠償責任。另原告亦同意被告保留買賣價金尾款中
      之一千萬元，作為扣抵，此有上開尾款收取證明書中載明「尾款部份再行由和
      宇公司（即被告）給付於本公司（即原告）或逕行由和宇公司扣抵。」等語可
      證，是被告並無遲延給付買賣價金之尾款。
（二）至於，系爭不動產買賣契約書第九條規定之「本買賣之不動產雙方言明除空調
      主機及發電機由乙方搬除外，其餘以簽約時現狀點交為準。」，其所謂「以簽
      約時現狀點交為準」，係指除空調主機及發電機應由原告搬除外，其餘原告無
      需負騰空點交之責，此觀該條規定前後文意旨甚明，不容原告將其曲解為其無
      須負瑕疵擔保責任。退步言之，所謂「以簽約時現狀點交為準」，亦僅係指以
      肉眼觀察所得見之現狀而言，並不包括無法以肉眼觀察得知之瑕疵在內，而系
      爭建築物之混凝土強度及樓地設計活載重是否符合其設計圖說之標準，非經專
      業鑑定，無從得知，根本無法以肉眼觀察得知其混凝土強度，是原告欲以上開
      規定推卸其瑕疵責任，亦無理由。
三、系爭不動產買賣契約書第二條規定之買賣總價款三億三千六百萬元，已包括營業
    稅在內，被告無須另支付營業稅予原告。
    系爭不動產買賣契約書第二條規定之買賣總價款三億三千六百萬元，已包括營業
    稅在內，此有被告開付予被告含買賣價款及營業稅共計三億三千六百萬元之統一
    發票二紙可證，原告主張被告應另給付原告二百八十五萬七千一百四十三之營業
    稅云云，與上開統一發票之記載不符，是原告主張營業稅二百八十五萬七千一百
    四十三元之請求，並無依據。並聲明請求(1)原告之訴及假執行之聲請駁回；(2)如
    受不利之判決，願以現金或等值之中國信託商業銀行可轉讓定期存單供擔保請准
    宣告免為假執行。
乙、反訴部分：
壹、反訴原告主張：
一、系爭建物經專業鑑定機構進行混凝土鑽心試體課壓測試，鑑定結果竟發現系爭建
    築物之混凝土強度未達反訴被告交予反訴原告之系爭建築物設計圖說所示，且因
    系爭建築物混凝土強度不足，亦造成系爭建築物之樓地板載重無法達到前開圖說
    所示之標的，並影響系爭建築物結構安全及其使用年限，嚴重減損系爭建築物之
    效用及價值，經委由台灣士敏工程企業股份有限公司施工補強，所需工程費用計
    達四千一百七十七萬三千三百八十元（不含百分之五營業稅及管理及營業費）縱
    扣除其中較有爭議之減震科撐補強費用七百二十萬元，補強工程費用亦須三千撫
    百五十七萬三千三百八十元，依民法第三百五十四條第一項前段、第三百五十九
    條前段，就系爭建築物混凝土強度不足之瑕疵，反訴原告自得向訴被告請求按補
    強所需工程費用減少買賣價金，而系爭不動產買賣總價為三億三千六百萬元，反
    訴原告已給付三億二千六百萬元予反訴被告，扣除依兩造九十年三月二十三日協
    議反訴被告同意反訴原告保留之一千萬元，反訴被告尚應返還減少之買賣價金二
    千四百五十七萬三千三百八十元予反訴原告，是反訴原告依民法第三百五十九條
    前段及不當得利之規定提起本件反訴，並聲明請求(1)反訴被告應付反訴原告二千
    四百五十七萬三千三百八十元及自反訴狀送達之翌日起至清償日止按年息百分之
    五計算之利息；(2)反訴原告願以現金或等值之中國信託商業銀行可轉讓定期存單
    提供擔保，請准宣告假執行。
二、對反訴被告抗辯之陳述：
    按「買受人依民法第三百五十九條規定所得主張之價金減少請求權，一經買受人
    以意思表示行使，出賣人所得請求之價金，即於應減少之範圍內縮減之。換言之
    ，出賣人於其減少之範圍內，即無該價金之請求權存在。」，最高法院八十七年
    度台簡上字第一０號著有判例。本件反訴原告於九十年三月十三日寄送原告之台
    北雙連十七郵局第三五六號存證信函中，即已主張系爭建築物有混凝土強度不足
    之瑕疵，反訴被告應負瑕疵擔保責任，依民法第三百五十九條規定，反訴原告主
    張減少系爭不動產之買賣價金，以及於提出　鈞院九十年七月三十一日答辯狀及
    九十年八月二十一日答辯（二）暨調查證據聲請狀中亦均有主張系爭建築物有混
    凝土強度不足及樓地板設計活載重不足之瑕疵，是反訴原告主張民法第三百五十
    九條規定之減少價金請求權，並未逾民法第三百六十五條第一項規定之六個月期
    間，反訴被告謂反訴原告主張價金減少請求權已逾法定六個月期間云云，殊屬誤
    解。
貳、反訴被告則除引用本訴之主張外，另以：
一、依最高法院二十二年上字第七一六號判例意旨所示，依民法第三百六十五條所定
    之六個月期間係除斥期間，準此，本件反訴原告既於九十年三月十三日，以台北
    雙連郵局三五六號存證信函作為民法第三百五十六條之通知，卻遲至九十一年一
    月八日始提出反訴行使價金請求權，其已逾六個月法定除斥期限，是依法應予駁
    回。
二、兩造約定買賣標的之品質，此有不動產買賣契約書第九條可證，準此，反訴被告
    既已將系爭不動產搬除空調主機及發電機，以簽約時之現狀點交於反訴原告，自
    不應令原告負擔瑕疵擔保之責。
三、退萬步言，縱認反訴被告就系爭建築物應負瑕疵擔保責任，且反訴原告亦已踐行
    民法第三百五十六條之通知義務，並於同法第三百六十五條所定期間內行使減價
    之權利時（假設語氣，並非構成自認），因兩造已於九十年三月二十三日達成協
    議，反訴被告同意保留買賣價金尾款中之一千萬元，做為解決系爭建築物混凝土
    強度不足之最終解決方案，此有尾款收取證明書為證，並經反訴原告自認，故縱
    認反訴被告應負瑕疵擔保責任，亦應以兩造合意之一千萬元為上限為扣抵。
四、本件經台灣省土木技師公會鑑定，該鑑定單位並於九十三年三月一日覆以「實際
    補強費用共計新臺幣壹仟貳佰陸拾萬肆仟壹佰零元，應屬合適」。準此反訴
    原告提起反訴請求反訴被告給付二千四百五十七萬三千三百八十元，顯無可取。
　　等語置辯，並聲明請求(1)駁回反訴原告之訴及假執行之聲請；(2)如受不利益之判
　　決，願以現金或同值之華南商業銀行股份有限公司桃園分公司可轉讓定期存單擔
　　保免為假執行。
丙、不爭執之事實：
壹、兩造於八十九年十一月三十日簽訂系爭不動產買賣契約書，被告向原告買受坐落
    臺北縣五股鄉○○段0000－0000地號土地所有權全部，以及其上臺北縣
    五股鄉○○段00000－000建號建築物及地面其他地上物所有權全部，為
    兩造所不爭執，並有兩造系爭不動產買賣契約書可稽。
貳、被告依系爭不動產買賣契約書第二條第１、２、３款之規定，分別於八十九年十
    一月二十三日、八十九年十一月三十日、及九十年一月五日，給付買賣價款各三
    百萬元、三千零六十萬元、及一億六千六百四十萬元予原告，並依系爭不動產買
    賣契約書第二條第４款之規定，於九十年二月十五日代原告支付土地增值稅額八
    千二百三十二萬三千二百八十七元，以及於九十年三月二十三日給付原告四千三
    百六十七萬六千七百一十三元，合計被告業已給付原告買賣價款三億二千六百萬
    元，系爭土地及廠房業於九十年三月二十三日全部移轉登記予被告，被告尚積欠
    原告系爭不動產買賣價金一千萬元等事實，為兩造所不爭執，另有卷附不動產買
    賣契約書第二條第１、２、３、４款規定、土地增值稅繳款書、及尾款收取證明
    書等可證。
丁、得心證之理由：
壹、程序部分：
一、按當事人得以合意定第一審管轄法院。民事訴訟法第二十四條第一項前段定有明
    文。查本件兩造所簽契約，合意以本院為第一審管轄法院，是本院有管轄權，合
    先敘明。
二、按訴狀送達後，原告不得將原訴變更或追加他訴。但擴張或減縮應受判決事項者
    ，不在此限。民事訴訟法第二百五十五條第一項第三款定有明文。本件，原告起
    訴時原請求被告給付一千二百八十五萬七千一百四十三元及自九十年二月十一日
    起至清償日止按年利率百分之五計算之利息，嗣於訴訟中變更為如前述聲明所示
    ，核其變更合於前揭規定，應予准許。
三、原告之法定代理人原為邱明春，嗣於九十二年六月三十日變更為甲○○，並於九
    十二年十二月十七日聲明承受訴訟，其聲明經核尚無不合，依法應予准許，一併
    敘明。
貳、實體部分：
一、關於本訴部分：
    原告於九十年三月二十三日依約履行將系爭土地及廠房之所有權移轉登記並交付
    予被告，然被告尚積欠原告一千萬元之買賣價金，為此，依約請求被告應給付含
    稅後之買賣價金一千二百八十五萬七千一百四十三元及其法定遲延利息等語，然
    為被告所否認，並以系爭廠房之混凝土強度為符合原告交付圖說之強度，是系爭
    買賣標的物有瑕疵，為此，請求減少價金等語抗辯之。被告對於積欠原告買賣價
    金一千萬之事實，既不爭執，已如前述，惟抗辯原告交付之系爭廠房有混凝土強
    度不符合系爭契約約定之瑕疵存在等語，並以原告交付被告之系爭廠房設計圖所
    記載之混凝土強度及載重能力為據，然此為原告所否認，是此部分之爭點即為：
    前揭廠房設計圖是否為系爭不動產買賣契約之一部分？經查：
（一）關於尾款一千萬元部分：
    (1)物之出賣人，對於買受人應擔保其物依第三百七十三條之規定，危險移轉於買
      受人時，無滅失或減少其價值之瑕疵，亦無滅失或減少其通常效用，或契約預
      定效用之瑕疵。但減少程度無關重要者，不得視為瑕疵，民法第三百五十條第
      一項定有明文。首查，依兩造均不爭執之系爭買賣契約各項約定，並未將系爭
      廠房各層樓之混凝土強度約定於契約條款中，另對於前揭廠房設計圖在系爭買
      賣契約中亦未約定為契約之附件，屬契約之一部分，此有系爭買賣契約附卷為
      憑，是被告逕以該設計圖中所記載之混凝土抗壓強度為兩造系爭買賣契約之約
      定，已有疑義。另依系爭買賣契約第九條約定：「本買賣之不動產雙方言明除
      空調主機及發電機由乙方（即原告）搬除外，其餘以簽約時現狀點交為準。未
      點交於甲方接管前，如有受天災地變或其他損害時，由乙方負責修復。若乙方
      怠於履行者，甲方得自本金中扣除修復費用，並自行募工修復之」等語，是依
      該項約定，系爭不動產內，除空調主機及發電機，應由原告搬除外，其餘均依
      現狀點交予被告，此為系爭契約所明訂，復為兩造所不爭執，是原告主張伊依
      現狀點交系爭土地及廠房予被告，符合債之本旨等語，應屬可採。另參酌系爭
      買賣契約並未將混凝土之抗壓強度約定為契約之條款或將前揭廠房設計圖引為
      系爭契約之附件，是兩造簽訂之系爭不動產契約中對於系爭廠房之混凝土強度
      或樓地板載重能力等，均未約定一節，亦堪認定。準此，兩造既未對於系爭廠
      房之混凝土強度或載重能力有約定為契約一部份之合意，亦未將原告交付之系
      爭廠房設計圖說引為系爭契約之附件，是被告逕以原告交付之系爭廠房，其混
      凝土強度或載重能力，與設計圖說所記載之混凝土強度或載重能力不相符，因
      認系爭廠房有瑕疵，未符合契約之約定，依民法第三百七十三條第一項前段主
      張同法第三百五十九條之減少價金，自難認有據。再查，系爭廠房既經約定現
      狀點交，已如前述，則縱經鑑定，該廠房之混凝土強度鑽心取樣試驗結果為B1
      F(210Kgf/c㎡)、1F(182Kgf/c㎡)、2F(164Kgf/c㎡)、3F(1 87Kgf/c㎡)，及系
      爭建築物實際之樓地板設計活載重為3F(0.8T/㎡)、2-B1F(0. 6T/㎡)等情，此
      有臺灣省土木技師公會鑑定報告書附卷為憑，然系爭契約既未約定系爭混凝土
      之強度及載重能力應達到何種標準，否則將影響對於系爭廠房之使用目的之達
      成等語，故原告依現狀交付系爭廠房，自無所謂滅失或減少廠房價值之瑕疵，
      或滅失或減少其通常效用，是被告據以為減少價金之依據，亦屬無據。
    (2)再按，因可歸責於債務人之事由，致為不完全給付者，債權人得依關於給付遲
      延或給付不能之規定行使其權利。因不完全給付而生前項以外之損害者，債權
      人並得請求賠償，民法第二百二十七條另有明文。被告復依民法第二百二十七
      條之規定，抗辯原告應負不完全給付之損害賠償責任云云，固以原告亦同意被
      告保留買賣價金尾款中之一千萬元，作為扣抵之證明書為憑。然查，原告既依
      約現狀交付被告之系爭不動產，並無瑕疵，已如前述，自無所謂不完全給付之
      情事，更遑論有可歸責之事由，是被告據以為抗辯，顯有誤會。至於前揭證明
      書，明文記載「尾款部份再行由和宇公司給付或逕行由和宇公司扣抵」等語，
      是該語句顯然可見，並非原告同意為損害賠償之金額，是被告此部分之抗辯，
      洵無足採。
    (3)綜上，被告抗辯系爭廠房有瑕疵，因認應減少系爭買賣標的物之價金等情，均
      屬無據，已如前述，是原告依約主張被告應交付尾款一千萬元，並自催告函送
      達（九十年六月十八日）三日之翌日即九十年六月二十二日起至清償日止，按
      年利率百分之五計算之遲延利息，依法有據，應予准許。
（二）關於營業稅二百八十五萬七千一百四十三元部分：
　    原告另主張依慣例系爭買賣價金之報價未含營業稅，是被告應給付之尾款一千
      萬元，應加計營業稅二百八十五萬七千一百四十三元等語，為被告所否認。經
      查，原告前揭所謂「依慣例」云云，並未見其舉證以實其說，且觀諸系爭買賣
      契約對於營業稅部分，亦未約定被告應予負擔，此為兩造所不爭執，是原告遽
      以主張被告應負擔營業稅二百八十五萬七千一百四十三元一節，顯無依據，非
      法之所許。
二、關於反訴部分：
    反訴原告以系爭廠房之混凝土未達約定之強度及載重能力，因認系爭廠房有瑕疵
    ，請求減少價金，經扣除已給付之價金後，依不當得利之法律關係請求反訴被告
    應返還伊二千四百五十七萬三千三百八十元及自反訴狀送達之翌日起至清償日止
    ，按年息百分之五計算之利息云云，為反訴被告所否認，並以前詞置辯。經查，
    系爭廠房並無瑕疵，業經本院認定如前所述，茲無庸贅述，是反訴原告提起本件
    反訴，自屬無據，應予駁回；反訴原告之訴既經駁回，其假執行之聲請，已無所
    附麗，併予駁回之。
三、本件事證已臻明確，兩造其餘攻擊防禦方法及舉證，核與判決無影響，爰不另一
    一論述，併此敘明。
四、結論：本件本訴原告之訴為一部有理由，一部無理由，反訴原告之訴為無理由，
    並依民事訴訟法第七十八條、第七十九條、第三百九十條第二項、第三百九十二
    條第二項，判決如主文。
中　　　華　　　民　　　國　　九十三　　年　　　六　　　月　　三十　　日
                                      民事第二庭法      官    洪純莉
右為正本係照原本作成
如對本判決不服須於判決送達後二十日內向本院提出上訴狀
中　　　華　　　民　　　國　　九十三　　年　　　六　　　月　　三十　　日
                                                    書記官   黃慧怡
